臺灣嘉義地方法院民事判決　　　　　　　 94年度訴字第590號
原　　　告　富邦產物保險股份有限公司
法定代理人　乙○○
訴訟代理人　丙○○
被　　　告　甲○○
上列當事人間損害賠償事件，於中華民國94年12月6日經言詞辯
論終結，本院判決如下：
    主  文
被告應給付原告新臺幣伍拾捌萬伍仟壹佰伍拾伍元，及自民國九
十四年九月二十四日起至清償日止，按年息百分之五計算之利息
。
訴訟費用由被告負擔。
   事實及理由
一、原告起訴主張：緣被告以其所有之車牌號碼3K─3872自小客
    車向原告投保強制汽車責任保險，詎於保險期間中之民國（
    下同）93年9月11日，駕駛上開汽車，行經嘉義市體育場10
    號出入口處因酒醉駕車不慎撞擊被害人陳孟琪所駕駛之S6─
    2560號車，並致該車內之陳孟琪及林戊申受傷，事後經受害
    人陳孟琪及林戊申向原告申請，並經原告依強制汽車責任保
    險法之規定賠付被害人保險金共新臺幣（下同）585,155元
    。查被告因肇事後經酒測吐氣之酒精成分高達0.53mg/L，顯
    逾強制汽車責任保險單條款第5條第2項所稱酒醉之標準，爰
    依修正前之強制汽車責任保險法第27條第1款規定，向被告
    行使求償權等語，並聲明如主文所示。
二、被告方面：對於原告所提單據及主張均不爭執，僅以其目前
    沒有資力負擔等語置辯。並聲明：原告之訴駁回。
三、法院判斷：
（一）原告主張前開事實，業據原告提出交通事故證明單、汽車
      險理賠申請書、醫療單據24紙、醫師診斷證明2份及匯款
      證明2份為證，復為被告所不爭執，應堪信原告主張為真
      實。
（二）按被保險汽車發生汽車交通事故，加害人因酒醉而駕車者
      ，保險人仍應依強制汽車責任保險法之規定給付保險金，
      但得在給付金額範圍內，向加害人求償，強制汽車責任保
      險法第27條第1款（已於94年2月5日修正為第29條第1項第
      1款，惟本件事實發生在修法之前，仍適用舊法規定）定
      有明文。而按強制汽車責任保險法第27條之立法意旨，係
      因保險人在一般保險，對於被保險人自身有酒醉、吸食毒
      品、犯罪、拒捕、自殺或故意行為、無照駕駛等情形時，
      本得以特約排除不付保險金。但強制汽車責任保險乃一政
      策性保險，為保障被害人，使其獲得迅速之賠償，而令保
      險人於上開特殊事由發生時，仍應予以理賠，故立法上例
      外地賦與保險人向加害人求償之權利，以資平衡保險人之
      利益。本件被告既因酒醉駕車不慎撞擊被害人陳孟琪及林
      戊申，致其受有傷害，自符合強制汽車責任保險法第27條
      規定之要件。
（三）從而，原告於賠付上開受害人林戊申保險金223,155元、
      陳孟琪362,000元後，依強制汽車責任保險法第27條規定
      ，請求被告給付原告如主文所示之金額及利息，為有理由
      ，應予准許。
四、據上論結：本件原告之訴為有理由，依民事訴訟法第78條，
    判決如主文。
中　　華　　民　　國　　94　　年　　12　　月　　7 　　日
                  民一庭法　官　陳俞婷
以上正本係照原本作成。
如對本判決上訴須於判決送達後20日內向本院提出上訴狀。
中　　華　　民　　國　　94　　年　　12　　月　　9　   日
                        書記官  林美足
